【裁判字號】    99,台上,7949
【裁判日期】    991216
【裁判案由】    違反槍砲彈藥刀械管制條例等
【裁判全文】
最高法院刑事判決            九十九年度台上字第七九四九號
上  訴  人  林進興
上列上訴人因違反槍砲彈藥刀械管制條例等案件，不服台灣高等
法院中華民國九十九年九月二十九日第二審判決（九十九年度上
訴字第二六０五號，起訴案號：台灣桃園地方法院檢察署九十八
年度偵字第一八一六七號），提起上訴，本院判決如下：
    主  文
上訴駁回。
    理  由
一、寄藏改造手槍、子彈部分：
按刑事訴訟法第三百七十七條規定，上訴於第三審法院，非以判
決違背法令為理由，不得為之。是提起第三審上訴，應以原判決
違背法令為理由，係屬法定要件。如果上訴理由書狀並未依據卷
內訴訟資料，具體指摘原判決不適用何種法則或如何適用不當，
或所指摘原判決違法情事，顯與法律規定得為第三審上訴理由之
違法情形，不相適合時，均應認其上訴為違背法律上之程式，予
以駁回。本件原判決撤銷第一審不當之判決，改依想像競合犯關
係，仍從一重論處上訴人林進興未經許可，寄藏可發射子彈具殺
傷力之改造手槍罪刑。已詳敘認定犯罪事實之依據及憑以認定之
理由。從形式上觀察，原判決此部分並無任何違背法令之處。查
事實之認定及證據之取捨，乃屬事實審法院之職權，證人之證言
及合法調查所得之證據，何者為可採，事實審法院本得參酌其他
相關證據為自由之判斷，苟無違反經驗法則或論理法則，自難指
為違法。原判決依憑證人即警察陳鵬勛、黃偉展、戴元森，與上
訴人之配偶譚美惠之證詞，及其他調查證據取捨之結果，說明黃
偉展、戴元森知悉上訴人所涉槍擊案件之時間，均晚於陳鵬勛取
得監視錄影，看到上訴人槍擊、影像之時間，摒棄不採上訴人及
其原審辯護人辯稱上訴人有自首規定適用之辯解，經核其證據之
取捨及證明力之判斷於法均無不合。上訴意旨置原判決之論敘於
不顧，徒憑己見，為事實上之爭辯，並對原審採證認事之職權行
使，任意指摘，難謂已符合首揭法定上訴要件。其此部分上訴違
背法律上之程式，應予駁回。
二、恐嚇危害安全罪部分：
按刑事訴訟法第三百七十六條所列各罪之案件，經第二審判決者
，不得上訴於第三審法院，法有明文。上訴人恐嚇危害安全部分
，原審係依刑法第三百零五條論處罪刑，該罪之法定最重本刑為
有期徒刑二年，核屬刑事訴訟法第三百七十六條第一款之案件。
依首開說明，既經第二審判決，自不得上訴於第三審法院，上訴
人猶復就此部分提起上訴，顯為法所不許，應併予駁回。
據上論結，應依刑事訴訟法第三百九十五條前段，判決如主文。
中    華    民    國  九十九  年   十二   月   十六   日
                      最高法院刑事第十三庭
                          審判長法官  陳  世  淙  
                                法官  陳  東  誥  
                                法官  陳  世  雄  
                                法官  何  菁  莪  
                                法官  施  俊  堯  
本件正本證明與原本無異
                                      書  記  官  
中    華    民    國  九十九  年   十二   月  二十一  日
                                                      K

司法院資訊處製作；財團法人民間司法改革基金會備份。
